臺灣嘉義地方法院刑事判決
111年度交簡上字第22號 
上  訴  人  
即  被  告  邱義訓

上列上訴人即被告因過失傷害案件，不服本院民國110年12月29
日所為之110年度嘉交簡字第1155號第一審刑事簡易判決（聲請
簡易判決處刑案號：110年度偵字第8824號），提起上訴，本院
管轄之第二審合議庭判決如下：
    主  文
上訴駁回。
邱義訓緩刑貳年。
    事實及理由
一、本案經本院合議庭審理結果，認原審簡易判決認事用法及量
    刑均無不當，應予維持，除補充證據「被告邱義訓於本院審
    理時之自白」外，其餘引用原審簡易判決書（含所引用之聲
    請簡易判決處刑書）記載之事實、證據及理由（如附件原審
    判決書）。
二、被告上訴意旨略以：其已與告訴人高○○達成和解並給付和解
    金額，原審量刑未慮及此，應有違誤，請求撤銷原判決給予
    緩刑等語。
三、經查：
  ㈠法官於有罪判決如何量處罪刑，甚或是否宣告緩刑，均為實
    體法賦予審理法官裁量之刑罰權事項，法官行使此項裁量權
    ，自得依據個案情節，參酌刑法第57條所定各款犯罪情狀之
    規定，於法定刑度內量處被告罪刑；除有逾越該罪法定刑或
    法定要件，或未能符合法規範體系及目的，或未遵守一般經
    驗及論理法則，或顯然逾越裁量，或濫用裁量等違法情事之
    外，自不得任意指摘其量刑違法，最高法院80年台非字第47
    3號、75年台上字第7033號、72年台上字第6696號、72年台
    上字第3647號判例可資參照。準此，法官量刑，如非有上揭
    明顯違法之情事，自不得擅加指摘其違法或不當。經查，原
    審審酌：（一）被告駕駛自用小客車路旁起駛，未注意左方
    來車，並禮讓高○○所駕駛之重型機車先行，為肇事原因。至
    高○○則無肇事因素。（二）高○○受傷之部位及傷勢程度。（
    三）被告犯後坦承犯行，然因與高○○間就賠償數額之意見未
    能達成一致，未能成立和解而尚未賠償高○○所受之損害等一
    切情狀，量處有期徒刑4月，並諭知易科罰金之折算標準為
    以新臺幣（下同）1,000元折算1日，核原審於判決時所量處
    之刑與被告之犯罪情節非屬不相當，且並未逾越客觀上之適
    當性、相當性及必要性之比例原則，量刑尚屬妥適，無裁量
    濫用之情事，於法並無違誤。被告以原審量刑不當提起上訴
    ，難認有據，應予駁回。
  ㈡又凡有審理事實職權之法院，均得依其職權諭知緩刑，第二
    審以判決駁回上訴時，仍得諭知緩刑之宣告。爰審酌被告前
    未曾因故意犯罪受有期徒刑以上刑之宣告，有臺灣高等法院
    被告前案紀錄表1份在卷可參（見本院交簡上字卷第21頁）
    其僅因一時失慮致罹刑典，犯後始終坦承犯行，尚有悔意，
    且已於原審判決後之111年4月12日與高○○成立調解，並已依
    約將全部賠償金額18萬元給付予高○○，此經高○○於本院審理
    時陳述無訛（見本院交簡上字卷第56頁），並有本院調解筆
    錄、明台產物保險股份有限公司匯款明細、郵政入戶匯款申
    請書各1份在卷可稽（見本院交簡上字卷第35至36、39至41
    頁），被告經此偵審程序及刑之宣告，當知所警惕，信無再
    犯之虞，參酌高○○於本院準備程序時所表示之意見（見本院
    交簡上字卷第56頁），本院認前開對被告所宣告之刑，以暫
    不執行為適當，爰依刑法第74條第1項第1款之規定，併予宣
    告緩刑2年，以啟自新。
據上論斷，應依刑事訴訟法第455條之1第1項、第3項、第368條
、第373條，刑法第74條第1項第1款，判決如主文。
本案經檢察官張建強聲請以簡易判決處刑，檢察官徐鈺婷到庭執
行職務。
中　　華　　民　　國　　111 　年　　8 　　月　　23　　日
　　　　　　　　　刑事第六庭  審判長法　官　王慧娟

                                    法　官　林富郎

                                    法　官　官怡臻
以上正本證明與原本無異。
不得上訴。
中　　華　　民　　國　　111 　年　　8 　　月　　23　　日
    　　　　　　　　　　　　　　　　書記官　李彥廷
 附件：
臺灣嘉義地方法院刑事簡易判決 110年度嘉交簡字第1155號 聲　請　人　臺灣嘉義地方檢察署檢察官 被　　　告　邱義訓　男　(民國00年0月00日生) 　　　　　　　　　　身分證統一編號：Z000000000號 　　　　　　　　　　住嘉義縣○○鄉○○村○○路0巷00號 上列被告因過失傷害案件，經檢察官聲請以簡易判決處刑（110年度偵字第8824號），本院判決如下：     主  文 邱義訓犯過失傷害罪，處有期徒刑肆月，如易科罰金，以新臺幣壹仟元折算壹日。     犯 罪 事 實 及 理 由 一、本件犯罪事實及證據，除檢察官聲請簡易判決處刑書「證據並所犯法條欄」第一點「為肇事主因」等字（見聲請簡易判決處刑書第2頁）應予刪除外，餘均引用檢察官聲請簡易判決處刑書之記載（詳附件） 二、核被告所為，係犯刑法第284條前段之過失傷害罪。被告肇事後，於員警據報前往現場處理時在場，並當場承認為肇事人等情，有道路交通事故肇事人自首情形紀錄表1份在卷可參（見他字卷第157頁），爰依刑法第62條前段之規定減輕其刑。爰審酌：（一）被告駕駛自用小客車路旁起駛，未注意左方來車，並禮讓告訴人高○○所駕駛之重型機車先行，為肇事原因。至告訴人則無肇事因素。（二）告訴人受傷之部位及傷勢程度。（三）被告犯後坦承犯行，然因與告訴人間就賠償數額之意見未能達成一致，未能成立和解而尚未賠償告訴人所受之損害等一切情狀，量處如主文所示之刑，並諭知易科罰金之折算標準。 三、依刑事訴訟法第449條第1項前段、第454條第2項，刑法第284條前段、第41條第1項前段、第62條前段，刑法施行法第1條之1第1項，逕以簡易判決處刑如主文。 四、如不服本判決，得於收受判決後20日內，向本院提出上訴狀     （應附繕本）。 中　　華　　民　　國　　110 　年　　12　　月　　29　　日                     嘉義簡易庭  法  官  凃啟夫 上列正本證明與原本無異。 如不服本判決，應於判決送達後20日內向本院提出上訴狀（應附繕本）。告訴人或被害人如對於本判決不服者，應具備理由請求檢察官上訴，其上訴期間之計算係以檢察官收受判決正本之日期為準。　　　　　　　　　　 中　　華　　民　　國　　110 　年　　12　　月　　29　　日                                 書記官  李宗軒 　 附錄本判決論罪法條： 刑法第284條 中華民國刑法第284條 因過失傷害人者，處 1 年以下有期徒刑、拘役或 10 萬元以下 罰金；致重傷者，處 3 年以下有期徒刑、拘役或 30 萬元以下 罰金。  附件： 臺灣嘉義地方檢察署檢察官聲請簡易判決處刑書                                      110年度偵字第8824號 　　被　　　告　邱義訓　男　 上列被告因過失傷害案件，業經偵查終結，認宜以簡易判決處刑，茲將犯罪事實及證據並所犯法條分敘如下： 　　　　犯罪事實 一、邱義訓於民國110年1月22日10時26分許，駕駛車牌號碼00-0000號自用小客車，自嘉義縣○○鄉○○路0段000號「協○驗車廠」路旁起駛，欲進入建國路3段由北往南方向車道，適有高○○騎乘車牌號碼000-0000號普通重型機車，沿建國路3段由北往南方向行駛於外側快車道車道。此時邱義訓依道路交通安全規則第89條第1項第7款之規定，本應注意車輛起駛前應注意前後左右有無障礙或車輛行人，並應讓行進中之車輛行人優先通行，且依當時情形並無不能注意之情事，竟仍疏未注意，貿然駛入車道，高○○見狀閃避不急，兩車因而發生碰撞，致高○○人車倒地，並受有背部挫傷、四肢挫傷合併擦傷、左側睪丸挫傷、左側精索靜脈曲張、下背和骨盆挫傷等傷害。邱義訓肇事後，於員警到場處理時，旋即表明自己為肇事人而自首主動接受裁判。 二、案經高○○告訴偵辦。　 　　　　證據並所犯法條 一、上揭犯罪事實，業據被告邱義訓於警詢及偵查中坦承不諱，核與證人即告訴人高○○於警詢及偵訊時證述情節相符，並有戴德森醫療財團法人嘉義基督教醫院診斷證明書、道路交通事故現場圖、道路交通事故調查報告表㈠㈡、現場監視錄影光碟、錄影畫面翻拍照片、現場及車損、傷勢照片等證據資料在卷可稽，又本案經送由交通部公路總局車輛行車事故鑑定委員會鑑定後，亦認為被告駕駛自用小客車，從協○驗車廠起駛，未注意左方來車，並讓行進中之車輛先行，為肇事原因，為肇事主因，此有鑑定意見書、覆議意見書附卷可參，被告犯嫌堪予認定。 二、核被告所為，係犯刑法第284條前段之過失傷害罪嫌。又被告於警員到場處理時，表明自己為肇事人而接受調查裁判等情，有嘉義縣警察局民雄分局民興派出所道路交通事故肇事人自首情形紀錄表1紙在卷足憑，已合於自首之規定，請審酌依刑法第62條前段之規定減輕其刑。 三、依刑事訴訟法第451條第1項聲請逕以簡易判決處刑。 　　此　　致 臺灣嘉義地方法院 中　　華　　民　　國　 110　　年　　11　　月　　22　　日 　　　　　　　　　　　　　　　檢　察　官  張建強 上正本證明與原本無異。 中　　華　　民　　國　 110　　年　　12　　月　　1 　　日 　　　　　　　　　　　　　　  書  記  官  陳依婷